臺灣高雄地方法院刑事判決　　　　　　　　　　　　九十一年度訴字第二四五二號
　　公　訴　人　臺灣高雄地方法院檢察署檢察官
　　被　　　告　甲○○
右列被告因違反毒品危害防制條例案件，經檢察官聲請簡易判決處刑（九十一年度毒
偵字第八三六號），本院高雄簡易庭認為不得逕以簡易判決處刑（九十一年度雄簡字
第六一六號），移由本院依通常程序審理，本院判決如左：
    主  文
甲○○連續施用第一級毒品，累犯，處有期徒刑貳年。扣案之注射針筒壹支沒收銷燬
之。
    事  實
一、甲○○前曾於民國八十二年間，因違反肅清煙毒條例案件，經法院判處應執行有
    期徒刑七年十月確定，並於八十三年十月十四日入監執行，後於八十七年六月二
    十六日縮短刑期假釋出監，刑期至九十一年二月一日屆滿；又於八十八年間，因
    犯竊盜罪，經本院以八十八年度易字第四七五三號刑事判決判處有期徒刑六月確
    定，並於八十九年十一月十日入監執行，後於九十年五月九日執行完畢出監；惟
    於九十年間，前揭假釋經法院裁定撤銷，並於九十一年二月十九日通緝到案，並
    於是日入監執行殘刑三年七月六日。
二、甲○○自八十一年間起，即有違反麻醉藥品管理條例、肅清煙毒條例等案件之前
    案紀錄，再於八十八年十二月間，因施用第一級毒品海洛因案件，先後經本院分
    別以八十八年度毒聲字第九二○四號、第九六五七號及八十九年度毒聲字第八三
    八七號刑事裁定送觀察、勒戒、強制戒治及停止戒治，嗣於八十九年十二月二十
    七日交付保護管束期滿，由臺灣高雄地方法院檢察署檢察官於九十年一月十九日
    以九十年度戒毒偵字第六四號為不起訴處分確定。詎甲○○猶仍不知悔改，亦未
    滌除毒癮，復基於施用第一級毒品海洛因之概括犯意，自九十一年二月十五日下
    午三時許起至同年月十八日下午五時四十五分許回溯二十四小時內之某時（不包
    括在公權力拘束之時間內）止，在高雄市○○路與明誠路口附近「小騎士」速食
    店廁所內及其他不詳地點等處，連續以注射針筒注射靜脈之方式，施用打第一級
    毒品海洛因多次。嗣於九十一年二月十八日下午四時許，在高雄市苓雅區○○○
    路一三三巷口，為警查獲，並扣得已使用之注射針筒一支。
三、案經高雄市政府警察局苓雅分局報告臺灣高雄地方法院檢察署檢察官偵查起訴。
       理  由
壹、程序方面︰
一、按檢察官聲請以簡易判決處刑之案件，經法院認為有第四百五十一條之一第四項
    但書之情形者，應適用通常程序審判之，刑事訴訟法第四百五十二條定有明文；
    又同法第四百五十一條之一第四項但書所列情形則為︰被告所犯之罪不合第四百
    四十九條所定得以簡易判決處刑之案件者；法院認定之犯罪事實顯然與檢察官據
    以求處罪刑之事實不符，或於審判中發現其他裁判上一罪之犯罪事實，足認檢察
    官之求刑顯不適當者；法院於審理後，認應為無罪、免訴、不受理或管轄錯誤判
    決之諭知者；檢察官之請求顯有不當或顯失公平者，合先敘明。
二、本案經高雄簡易庭審酌後略以︰被告所涉犯者係毒品危害防制條例第十條第一項
    之施用第一級毒品罪，其最輕本刑係有期徒刑六月，且被告前曾於八十三年間，
    因違反肅清煙毒條例案件，經臺灣高等法院高雄分院判處有期徒刑確定，自不宜
    對被告科以最低刑或諭知緩刑。
貳、實體方面︰
一、訊據被告甲○○對於右揭事實均坦承不諱，並有扣案之已使用之注射針筒一支足
    資佐證，該注射針筒經本院依職權送請高雄醫學大學附設中和紀念醫院以薄層色
    層分析法（ＴＬＣ）及氣體色層質譜分析法（ＧＣ—ＭＳ）等鑑驗，確含有第一
    級毒品海洛因成份，有該院九十一年十月二十九日管藥認可字第○○五號檢驗報
    告（編號︰九一一○—一八○號）乙紙在卷可稽。復按第一級毒品海洛因施用入
    人體後，水解還原成嗎啡，再循嗎啡之代謝方式排出體外，百分之八十以上於投
    與後二十四小時內自尿液中排出，因此，採尿化驗應以投與後二十四小時內進行
    為宜，已據行政院衛生署藥物食品檢驗局以（八一）藥檢壹字第○○六四三一號
    函說明綦詳，被告於九十一年二月十八日下午五時四十五分許警詢中所親自排放
    、採集並緘封之尿液送以免疫學分析法及ＧＣ＼ＭＳ等檢驗方式鑑定，確呈嗎啡
    之陽性反應，有高雄市立凱旋醫院九十一年三月十一日高市凱醫檢字第○○三七
    三號煙毒尿液檢驗成績書暨高雄市政府警察局苓雅分局偵毒品案件嫌疑人尿液採
    證代碼對照表（尿液代碼Ｆ一○三號）各乙紙附卷足憑；而用精密儀器分析，可
    排除尿液測試中產生偽陽性安非他命偽陽性之可能，而得到正確答案，目前最常
    用之確認方法為氣相層析質譜儀，以該儀器作藥物及其代謝產物之定性及定量分
    析，幾乎不會有偽陽性反應產生，有行政院退除役官兵輔導委員會臺北榮民總醫
    院八十三年四月七日（八三）北總內字第三○五號函在案可資佐憑。是以，被告
    宏顯於前揭時、地，有施用第一級毒品海洛因之行為甚明，足認被告前揭自白與
    事實相符，堪認為信實。再者，被告前曾於八十八年十二月間，因施用第一級毒
    品海洛因案件，先後經本院分別以八十八年度毒聲字第九二○四號、第九六五七
    號及八十九年度毒聲字第八三八七號刑事裁定送觀察、勒戒、強制戒治及停止戒
    治，嗣於八十九年十二月二十七日交付保護管束期滿，由臺灣高雄地方法院檢察
    署檢察官於九十年一月十九日以九十年度戒毒偵字第六四號為不起訴處分確定，
    亦有臺灣高雄地方法院檢察署刑案資料查註紀錄表、九十年度界毒偵字第六四號
    不起訴處分書、臺灣高等法院被告全國前案紀錄表、本院被告院內索引卡紀錄表
    及法務部在監在押資料表各乙份在卷可攷，顯見渠於不起訴處分後五年內再犯毒
    品危害防制條例第十條之罪甚明。是本案事證已臻明確，被告犯行洵堪認定，應
    予依法論科。
二、查海洛因係毒品危害防制條例第二條第二項所稱之第一級毒品，依法不得持有、
 施用，被告持有第一級毒品海洛因以施用，核渠所為，係違犯毒品危害防制條例
    第十條第一項之施用第一級毒品罪。又被告自九十一年二月十五日下午三時許起
    至同年月十八日下午五時四十五分許回溯二十四小時內之某時（不包括在公權力
    拘束之時間內）止，先後多次施用第一級毒品之行為，時間緊接，方法相同，犯
    罪構成要件同一，顯係基於概括犯意反覆為之，為連續犯，應依刑法第五十六條
    之規定以一罪論，並加重其刑。而被告先後多次持有第一級毒品海洛因後進而施
    用，渠之持有毒品之低度行為，應為施用毒品之高度行為所吸收，爰不另論渠持
    有第一級毒品罪。再者，被告前曾於八十八年間，因犯竊盜罪，經本院以八十八
    年度易字第四七五三號刑事判決判處有期徒刑六月確定，並於八十九年十一月十
    日入監執行，後於九十年五月九日執行完畢出監，有前揭臺灣高雄地方法院檢察
    署刑案資料查註紀錄表、臺灣高等法院被告全國前案紀錄表、本院被告院內索引
    卡紀錄表及法務部在監在押資料表各乙份在卷可按，渠前受有期徒刑執行完畢，
    於五年以內再犯本案最重本刑為有期徒刑以上之罪，為累犯，應依刑法第四十七
    條之規定，加重其刑，並依法遞加之。爰審酌被告前曾有多次違反麻醉藥品管理
    條例、肅清煙毒條例案件及犯竊盜罪等刑事前案紀錄，詳如前述，素行不端，又
    甫於前案保護管束期滿後未久，即因心情不好而再度連續施用第一級毒品海洛因
    多次，顯見渠不知警惕，意志不堅，惟姑念及渠施用毒品為自我戕害行為，並未
    危害他人，且犯罪後於本院審理中坦承犯情，態度尚可等一切情狀，酌情量處如
    主文所示之刑。至扣案之供被告施用毒品所用之注射針筒一支，雖非屬專供施用
    毒品之器具，然因第一級毒品海洛因殘渣分別附著其上，剝離不易，仍應屬違禁
    物之列，亦應依毒品危害防制條例第十八條第一項前段之規定，不問屬於犯人與
    否，併予宣告沒收銷燬之，末此敘明。
據上論斷，應依刑事訴訟法第四百五十二條、第二百九十九條第一項前段，毒品危害
防制條例第十條第一項、第十八條第一項前段，刑法第十一條、第五十六條、第四十
七條，判決如主文。
本案經檢察官呂幸玲到庭執行職務。
中      華      民      國    九十一    年     十二     月     十二     日
                                      臺灣高雄地方法院刑事第二庭
                                          法  官    劉定安
右正本證明與原本無異。
如不服本判決，應於判決送達後十日內，向本院提出上訴狀。
                                          書記官    蔡莉娟
中    華    民    國      九十一      年      十二      月      十七      日
附錄本案論罪科刑法條全文︰
毒品危害防制條例第十條第一項
施用第一級毒品者，處六月以上五年以下有期徒刑。
